【裁判字號】    89,交易,598
【裁判日期】    901031
【裁判案由】    公共危險
【裁判全文】
臺灣板橋地方法院刑事判決                        八十九年度交易字第五九八號
    公  訴  人  臺灣板橋地方法院檢察署檢察官
    被      告  乙○○
右列被告因公共危險等案件，經檢察官提起公訴〔八十九年度偵字第一四八一三號、
八十九年度偵字第一七九六四號〕，本院判決如左：
    主  文
乙○○被訴服用酒類不能安全駕駛動力交通工具而駕駛部分，無罪；被訴過失傷害部
分，公訴不受理。
    理  由
壹、公訴意旨如起訴書所載〔如附件〕。
貳、無罪部份：
    一、按犯罪事實應依證據認定之，無證據不得推定其犯罪事實，又不能證明被告
        犯罪應諭知無罪之判決，刑事訴訟法第一百五十四條、第三百零一條第一項
        定有明文。又認定犯罪事實應憑積極證據，倘積極證據不足以為不利於被告
        事實之認定時，即應為有利被告之認定，更不必有何有利之證據，最高法院
        三十年上字第八一六號著有判例，所謂「積極證據足以為不利被告事實之認
        定」，依據同院七十六年臺上字第四九八六號判例意旨，係指據為訴訟上證
        明之全盤證據資料，在客觀上以達於通常一般之人均不致於有所懷疑，而得
        確信被告確曾犯罪之程度。若未達到此一程度，而有合理懷疑之存在時，即
        無從為被告有罪之確信；公訴人認被告涉犯服用酒類不能安全駕駛動力交通
        工具而駕駛罪嫌，係以被告之自白、酒精濃度測試表、身體酒精濃度與肇事
        率關係表等為據；訊據被告乙○○供稱：「〔起訴書之犯罪事實〕確有此事
        ，八十九年八月二日我因連續駕車十幾小時，所以在翌日凌晨在南港飲用酒
        類。在同日凌晨一時三十五分駕駛五ａ七四二三自小客車由台北往中和方向
        行駛。」、「是的〔開車前有喝酒〕」〔參見本院九十年一月十八日訊問筆
        錄〕、「是的〔八十九年八月二日駕駛貨運車達十七小時，精神不佳，隔天
        凌晨在南港喝酒再駕車〕」〔參見本院九十年三月二十八日訊問筆錄、九十
        年四月二十六日訊問筆錄、九十年十月三十日審判筆錄同旨〕等。
    二、查：
        〔一〕按「進入體內之酒精大部份〔百分之九十五〕在肝因酵素系作用經
              Acetal dehyde變為醋酸，至全身各部後分解變為碳酸及水，剩餘百
              分之五由呼氣、尿、汗等排出，結果血中酒精漸次減量，其程度即減
              少率為每小時0.01 2~ 0.019%〔平均0.015%〕」〔參見葉昭渠博士著
              「最新法醫學」七十六年七月二版第五六三頁〕。查被告係於案發後
              即八十九年八月三日『一時三十五分』，經警檢測其呼氣所含酒精
              濃度為零點肆肆ＭＧ/Ｌ，有測試報告足參〔附八十九年度偵字第一
              四八一三號卷第八頁〕，酒精濃度測試時間與起訴書所訴肇事時間同
              ，爰不計其遞減率，認被告於行為之際酒後呼氣所含酒精濃度為零點
              肆肆ＭＧ/Ｌ。再以呼氣所含酒精濃度「零點貳伍ＭＧ/Ｌ」時，血中
              酒精濃度為「百分之零點零伍」〔參見同上書第五六五頁〕計之，呼
              氣所含酒精濃度「零點肆肆ＭＧ/Ｌ」，血中酒精濃度為「百分之零
              點零捌捌」。
        〔二〕查血中酒精濃度「百分之零點零伍至百分之零點壹」「幾無症狀，但
              多有顏面潮紅，輕度血壓上升，尿量增加，深部視力及暗順應有影響
              而已」〔參見前揭書第五六四頁〕，被告於啟始駕駛動力交通工具之
              際，血中所含酒精濃度為「百分之零點零捌捌」，業見前述，較諸上
              述，既「幾無症狀」，自未便率認被告於駕駛動力交通工具之際已達
              不能安全駕駛之境。
        〔三〕起訴書引據之「身體酒精濃度與肇事率關係表」〔附八十九年度偵字
              第一四八一三號卷第四二頁〕固有呼氣酒精濃度零點肆肆毫克時，行
              為人將有多話及感覺障礙，肇事率為六倍之記載，但現場員警觀察被
              告之結果，並未有『酒後』無法安全駕駛之具體情狀，是觀察記錄表
              上除前述酒精濃度測試結果外，其餘『全部』『空白』〔參見同上偵
              卷第八頁〕，員警另記觀察所得報告壹紙略以：「... 汽車駕駛人〔
              被告〕於旁協助傷者〔甲○○、丙○○〕，而汽車駕駛人因酒後駕車
              ，但經員到場處理，汽車駕駛人意識清醒，並無語無倫次及腳步不穩
              等情事 ，...」〔參見同上偵卷第七頁〕，與被告於警訊時辯稱：「
              當時我精神狀況良好，並無酒醉而不能駕駛。」〔參見同上偵卷第四
              頁反面〕，互核相符，員警觀察所得復與前揭書載「幾無症狀，但多
              有顏面潮紅，輕度血壓上升，尿量增加，深部視力及暗順應有影響而
              已」〔參見前揭書第五六四頁〕之徵狀相近，被告於警訊時所辯上情
              ，自可採信，未便據其駕駛肇事壹端，遞衍為酒後「無法安全駕駛」
              。
    三、此外，復查無其他積極確切之事證，足認被告尚涉服用酒類等不能安全駕駛
        動力交通工具而駕駛罪嫌，當屬不能證明其此部份犯罪，爰為無罪之諭知。
參、公訴不受理部份：
    一、告訴乃論之罪，告訴人於第一審辯論終結前得撤回其告訴，又告訴經撤回者
        ，應諭知不受理之判決，刑事訴訟法第二百三十八條第一項、第三百零三條
        第三款定有明文。
    二、查本件告訴人甲○○、丙○○告訴被告於八十九年八月三日凌晨一時三十五
        分涉嫌傷害案件，起訴書認被告係觸犯刑法第二百八十四條第一項前段過失
        傷害之罪，依同法第二百八十七條前段之規定，須告訴乃論。茲據告訴人甲
        ○○、丙○○撤回告訴〔參見本院九十年十月三十日審判筆錄〕，爰就此部
        份諭知公訴不受理之判決。
據上論斷，應依刑事訴訟法第三百零一條第一項、第三百零三條第三款，判決如主文
本案經檢察官陳盈錦到庭執行職務。
中      華      民      國      九十      年      十      月    三十一  日
                                  臺灣板橋地方法院交通法庭
                                          法  官    陳福來
右正本證明與原本無異。
如不服本判決，應於判決送達後十日內，向本院提出上訴狀。
                                          書記官    陳春銘
中      華      民      國      九十      年      十      月    三十一  日


司法院資訊處製作；財團法人民間司法改革基金會備份。
